【裁判字號】    95,竹簡,1069
【裁判日期】    951026
【裁判案由】    違反電子遊戲場業管理條例
【裁判全文】
臺灣新竹地方法院刑事宣示判決筆錄    95年度竹簡字第1069號
聲  請  人  臺灣新竹地方法院檢察署檢察官
被      告  甲○○
上列被告因違反電子遊戲場業管理條例案件，經檢察官聲請簡易
判決處刑（95年度速偵字第1558號）後，聲請改依協商程序而為
判決，本院於中華民國95年10月26日下午5 時在本院刑事第八法
庭宣示判決，出席職員如下：
法官起立朗讀判決主文、犯罪事實要旨、處罰條文，及告以上訴
限制、期間並提出上訴狀之法院，且諭知記載其內容：
一、主  文：
    甲○○共同違反未依電子遊戲場業管理條例規定辦理營利事
    業登記，不得經營電子遊戲場業之規定，處拘役肆拾日，如
    易科罰金，以新臺幣壹仟元折算壹日。扣案之電子遊戲機具
    「水果臺」、「麻將臺」各壹臺（含ＩＣ板貳片）及現金新
    臺幣伍佰玖拾元，均沒收。
二、犯罪事實要旨：
    甲○○明知未依照電子遊戲場業管理條例之規定辦理營利事
    業登記者，不得經營電子遊戲場業，竟未向新竹縣政府辦理
    電子遊戲場業營利事業登記，與姓名年籍不詳之成年男子共
    同基於意圖營利之犯意聯絡，自民國95年4月3日起，由該姓
    名年籍不詳之成年男子在甲○○所經營位於新竹縣芎林鄉○
    ○村○○路1188號（聲請簡易判決處刑書誤載為118 號）旁
    貨櫃屋之福利社內，擺設名為「水果臺」、「麻將臺」之電
    子遊戲機各乙臺，供不特定客人把玩，而共同經營電子遊戲
    場業。嗣於95年9 月13日16時30分許，為警當場查獲，並扣
    得上開電子遊戲機2臺（含IC板2片）及機臺內已投入之硬幣
    計新臺幣（下同）590 元。
三、處罰條文：
(一)、被告經營電子遊戲場業，本具繼續性質，其雖自95年4月3日
    起至同年9 月13日繼續經營，仍屬單純一罪，被告最後行為
    時間在95年7月1日新法施行之後，其間法律縱有變更，因其
    行為繼續實施至新法施行以後，即應適用新法，尚無行為後
    法律變更可言，本案毋庸為新舊法之比較適用。
(二)、電子遊戲場業管理條例第22條，刑法第28條，刑法第41條第
    1項前段。
四、扣案之電子遊戲機具「水果臺」、「麻將臺」各乙臺（含IC
    板2 片），被告雖否認為其所有，辯稱係姓名年籍不詳之成
    年男子所提供並擺設，惟該等電子遊戲機具係供本件犯罪所
    用之物，已據被告供承甚明，被告與該姓名年籍不詳之成年
    男子，就前揭違反電子遊戲場業管理條例犯行復為共犯關係
    ，仍應依刑法第38條第1項第2款規定宣告沒收。又扣案之硬
    幣計590 元，係自上開電子遊戲機具內所扣得，均係把玩該
    等電子遊戲機具時所投入，已據被告坦認在卷，堪認為被告
    所有因本件犯罪所得之物，爰依刑法第38條第1項第3款規定
    宣告沒收。
五、協商判決除有刑事訴訟法第454條之4第1項第1款於本訊問程
    序終結前，被告撤銷協商合意或檢察官撤回協商聲請者；第
    2款被告協商之意思非出於自由意志者；第4款被告所犯之罪
    非第455條之2第1項所定得以協商判決者；第6款被告有其他
    較重之裁判上一罪之犯罪事實者；第7 款法院認應諭知免刑
    或免訴、不受理者情形之一，及違反同條第2 項「法院應於
    協商合意範圍內為判決；法院為協商判決所科之刑，以宣告
    緩刑或二年以下有期徒刑、拘役或罰金為限」之規定者外，
    檢察官與被告均不得上訴。
六、如有前項得上訴之情形，得自收受宣示判決筆錄送達之日起
    10日內，向本院提出上訴書狀，上訴於第二審法院。
中   華    民    國     95    年    10    月    26    日
                 臺灣新竹地方法院新竹簡易庭
                     法  官  林惠君
以上正本證明與原本無異。
                     書記官  黃旭淑
中   華    民    國     95    年    10    月    26    日
附錄本案論罪科刑法條全文：
電子遊戲場業管理條例第15條
未依本條例規定辦理營利事業登記者，不得經營電子遊戲場業。
電子遊戲場業管理條例第22條
違反第15條規定者，處行為人1年以下有期徒刑、拘役或科或併
科新臺幣50萬元以上250萬元以下罰金。


司法院資訊處製作；財團法人民間司法改革基金會備份。
